Inventaris van het archief van het Ministerie van Waterstaat, Handel en Nijverheid: Afdeling Arbeid en Fabriekswezen; Ministerie van Sociale Zaken en Taakvoorgangers: Afdeling Arbeid, 1893-1941 (1947)
Nationaal Archief, Den Haag
- Taakuitoefening, 2
  - Bescherming van derden door het voorkomen van gevaar, schade of hinder door fabrieken of werkplaatsen en stoomtoestellen, 2.4
    - Hinderwet 1875, 2.4.1
      - Uitvoering, 2.4.1.2
        - Beslissingen in beroep, 2.4.1.2.6
          - Stukken betreffende Koninklijke besluiten en beschikkingen van de waarnemend Secretaris-Generaal houdende beslissingen in hoger beroep aangaande het verlenen of weigeren van vergunningen tot het oprichten van inrichtingen welke gevaar, schade of hinder kunnen veroorzaken, 1893-1941
            - Leerlooierijen en huidenzouterijen, div.nrs.
              - Harlingen. 1905, 2376
              - Idem. 1910, 2377
              - Heerenveen. K.B. van 8 november 1918, n. 31, 2568
              - Hengelo. 1905, 2379
              - Hillegersberg. K.B. van 4 april 1896, n. 24, 2569
              - Hilvarenbeek. K.B. van 2 januari 1899, n. 39, 2570
              - Idem. K.B. van 20 november 1899, n. 56, 2571
              - Holten. K.B. van 15 januari 1923, n. 17, 2572
              - Idem. K.B. van 10 november 1928, n. 36, 2573
              - Hoogeveen. K.B. van 24 juni 1898, n. 41, 2574
              - Idem. 1899, 2381
              - Hulst. K.B. van 30 juli 1896, n. 32, 2575
              - Leeuwarden. 1908, 2382
              - Leiden. K.B. van 31 maart 1917, n. 52, 2576
              - Loon op Zand. K.B. van 29 januari 1919, n. 31, 2577
              - Middelburg. K.B. van 19 september 1899, n. 26, 2578
              - Idem. K.B. van 20 november 1905, n. 32, 2579
              - Idem. K.B. van 18 juni 1935, n. 45, 2580
              - Mill. K.B. van 5 april 1902, n. 24, 2581
              - Moordrecht. K.B. van 1 juni 1899, n. 27, 2582
              - Idem. 1899, 2388
              - Oisterwijk. K.B. van 24 juli 1919, n. 81, 2583
              - Roermond. 1910, 2390
              - Rotterdam. 1907, 2392
              - Idem. 1908, 2393
              - Rijswijk. K.B. van 8 augustus 1913, n. 33, 2584
              - Tilburg. K.B. van 26 mei 1925, n. 68, 2585
              - Vaals. K.B. van 11 september 1917, n. 65, 2586
              - Veghel. 1897, 3002
              - Idem. 1898, 3003
              - Venlo. 1917, 3923
              - Waalwijk. K.B. van 30 maart 1915, n. 77, 2587
              - Winschoten. K.B. van 13 mei 1898, nrs 37 en 38, 2588
              - Idem. K.B. van 9 augustus 1900, n. 30, 2589
              - Workum. 1901, 2395
              - Zutphen. K.B. van 5 juni 1920, n. 82, 2590
              - Idem. K.B. van 25 october 1922, n. 39, 2591
              - Zwolle. 1909, 2398
              - Idem. K.B. van 19 october 1923, n. 40, 2592
            - Lepel- en vorkenfabriek, 2593-2594
              - 's-Hertogenbosch. K.B. van 23 augustus 1918, n. 46, 2593
              - Idem. K.B. van 7 september 1918, n. 20, 2594
            - Liftinstallaties, 2595-2603
              - Amsterdam. K.B. van 12 juli 1913, n. 78, 2595
              - Idem. K.B. van 2 februari 1918, n. 15, 2596
              - Idem. K.B. van 7 januari 1921, n. 45, 2597
              - Idem. K.B. van 14 april 1923, n. 43, 2598
              - Idem. K.B. van 10 october 1924, n. 29, 2599
              - Idem. K.B. van 7 juli 1932, n. 13, 2600
              - Idem. K.B. van 30 augustus 1932, n. 27, 2601
              - Eindhoven. K.B. van 13 april 1926, n. 10, 2602
              - Groningen. K.B. van 19 october 1916, n. 37, 2603
            - Likeurstokerijen en distilleerderijen, 2604-2606
              - Delft. K.B. van 18 juni 1915, n. 25, 2604
              - Nijmegen. K.B. van 16 februari 1903, n. 34, 2605
              - Schiedam. K.B. van 6 september 1932, n. 35, 2606
            - Limonadefabriek, 2607
              - 's-Gravenhage. K.B. van 25 juli 1938, n. 112, 2607
            - Lingerie-atelier, 2608
              - Amsterdam. K.B. van 3 februari 1926, n. 39, 2608
            - Linnenfabriek, 2609
              - Eindhoven. K.B. van 12 april 1929, n. 28, 2609
            - Lintzagerij, 2610
              - Knijpe/gem. Schoterland. K.B. van 23 januari 1923, n. 64, 2610
            - Lompen, vodden, beenderen, afval, oud ijzer, enz. (bewaar- en bewerkingsplaatsen), div.nrs.
              - Abstede/gem. Utrecht. K.B. van 5 april 1916, n. 34, 2611
              - Idem. K.B. van 22 october 1917, n. 67, 2612
              - Alblasserdam. K.B. van 28 augustus 1913, n. 71, 2613
              - Alkmaar. K.B. van 15 mei 1897, n. 117, 2614
              - Idem. K.B. van 3 november 1928, n. 22, 2615
              - Almelo. K.B. van 25 november 1898, n. 26, 2616
              - Idem. K.B. van 20 februari 1935, n. 76, 2617
              - Amersfoort. 1916, 2364
              - Amsterdam. K.B. van 13 augustus 1897, n. 42, 2618
              - Idem. K.B. van 1 april 1899, n. 17, 2619
              - Amsterdam. K.B. van 4 november 1903, n. 63, 2620
              - Idem. K.B. van 22 januari 1904, n. 45, 2621
              - Idem. K.B. van 25 april 1905, n. 113, 2622
              - Idem. K.B. van 30 juni 1906, n. 43, 2623
              - Idem. K.B. van 4 maart 1908, n. 69, 2624
              - Idem. K.B. van 23 maart 1908, n. 31, 2625
              - Idem. K.B. van 25 maart 1908, n. 34, 2626
              - Idem. K.B. van 29 mei 1908, n. 53, 2627
              - Idem. K.B. van 15 september 1908, n. 54, 2628
              - Idem. K.B. van 23 september 1908, n. 32, 2629
              - Idem. K.B. van 8 januari 1912, n. 15, 2630
              - Idem. K.B. van 14 januari 1918, n. 89, 2631
              - Idem. K.B. van 18 januari 1918, n. 12, 2632
              - Idem. K.B. van 19 october 1918, n. 56, 2633
              - Idem. K.B. van 20 september 1919, n. 132, 2634
              - Idem. K.B. van 6 october 1932, n. 49, 2635
              - Idem. K.B. van 3 april 1935, n. 11, 2636
              - Idem. K.B. van 1 november 1939, n. 12, 2637
              - Idem. Besch. wnd. S-G van 11 juli 1940, n. 266 H, 2638
              - Idem. Besch. wnd. S-G van 27 november 1940, n. 385 H, 2639
              - Apeldoorn. K.B. van 30 januari 1901, n. 67, 2640
              - Idem. K.B. van 28 maart 1929, n. 73, 2641
              - Idem. Besch. wnd. S-G van 22 juli 1941, n. 239 H, 2642
              - Arnemuiden. K.B. van 19 december 1923, n. 14, 2643
              - Arnhem. K.B. van 6 september 1899, n. 37, 2644
              - Assen. K.B. van 8 november 1907, n. 52, 2645
              - Assendelft. K.B. van 13 maart 1918, n. 46, 2646
              - Barneveld. K.B. van 6 januari 1894, n. 9, 2647
              - Bergen op Zoom. K.B. van 25 october 1907, n. 14, 2648
              - Idem. K.B. van 23 september 1908, n. 34, 2649
              - Beverwijk. K.B. van 1 october 1918, n. 43, 2650
              - Borculo. K.B. van 23 september 1909, n. 36, 2651
              - Breda. K.B. van 22 september 1906, n. 40, 2652
              - Idem. K.B. van 4 april 1907, n. 8, 2653
              - Bussum. K.B. van 18 februari 1938, n. 24, 2654
              - Catharijne/gem. Utrecht. K.B. van 23 januari 1908, n. 40, 2655
              - Idem. K.B. van 27 januari 1914, n. 16, 2656
              - Idem. K.B. van 7 augustus 1917, n. 32, 2657
              - Charlois/gem. Rotterdam. K.B. van 2 maart 1940, n. 17, 2658
              - Delft. K.B. van 18 maart 1912, n. 37, 2659
              - Den Helder. K.B. van 14 augustus 1897, n. 48, 2660
              - Idem. K.B. van 15 februari 1900, n. 18, 2661
              - Idem. K.B. van 1 maart 1904, n. 37, 2662
              - Idem. K.B. van 21 september 1904, n. 14, 2663
              - Idem. K.B. van 29 januari 1907, n. 10, 2664
              - Idem. K.B. van 28 januari 1928, n. 17, 2665
              - Doetinchem. K.B. van 1 november 1924, n. 62, 2666
              - Dokkum. K.B. van 16 october 1905, n. 24, 2667
              - Idem. K.B. van 10 juni 1919, n. 87, 2668
              - Drachten. K.B. van 27 december 1906, n. 58, 2669
              - Idem. K.B. van 28 juli 1916, n. 43, 2670
              - Eindhoven. K.B. van 13 maart 1912, n. 17, 2671
              - Idem. K.B. van 5 augustus 1913, n. 48, 2672
              - Emmen. K.B. van 30 juli 1937, n. 22, 2673
              - Idem. Besch. wnd. S-G van 7 september 1940, n. 300 H, 2674
              - Enschede. K.B. van 25 september 1918, n. 36, 2675
              - Idem. K.B. van 31 october 1921, n. 57, 2676
              - Idem. K.B. van 5 april 1930, n. 43, 2677
              - Franeker. K.B. van 23 september 1910, n. 41, 2678
              - Idem. K.B. van 13 februari 1911, n. 20, 2679
              - Geertruidenberg. K.B. van 6 maart 1906, n. 44, 2680
              - Gestel/gem. Eindhoven. K.B. van 26 mei 1931, n. 30, 2681
              - Gorinchem. K.B. van 8 januari 1901, n. 7, 2682
              - Idem. K.B. van 13 juni 1914, n. 53, 2683
              - 's-Gravenhage. K.B. van 29 april 1897, n. 22, 2684
              - Idem. K.B. van 3 januari 1899, n. 63, 2685
              - Idem. K.B. van 23 november 1899, n. 31, 2686
              - Idem. K.B. van 24 april 1900, n. 20, 2687
              - Idem. K.B. van 11 october 1902, n. 20, 2688
              - Idem. K.B. van 19 december 1902, n. 12, 2689
              - Idem. K.B. van 22 januari 1906, n. 41, 2690
              - Idem. K.B. van 16 augustus 1906, n. 34, 2691
              - Idem. K.B. van 5 februari 1907, n. 10, 2692
              - Idem. K.B. van 31 october 1908, n. 57, 2693
              - Idem. K.B. van 30 december 1909, n. 129, 2694
              - Idem. K.B. van 5 maart 1910, n. 45, 2695
              - Idem. K.B. van 5 maart 1912, n. 30, 2696
              - Idem. K.B. van 16 maart 1912, n. 37, 2697
              - Idem. K.B. van 21 juli 1913, n. 45, 2698
              - Idem. K.B. van 13 januari 1914, n. 25, 2699
              - Idem. K.B. van 25 augustus 1914, n. 17, 2700
              - Idem. K.B. van 20 april 1917, n. 42, 2701
              - Idem. K.B. van 3 november 1917, n. 57, 2702
              - Idem. K.B. van 17 februari 1919, n. 90, 2703
              - Idem. K.B. van 16 april 1919, n. 31, 2704
              - Idem. K.B. van 22 november 1926, n. 25, 2705
              - Idem. K.B. van 29 januari 1931, n. 32, 2706
              - Idem. K.B. van 24 februari 1937, n. 89, 2707
              - Groenlo. K.B. van 4 november 1895, n. 33, 2708
              - Idem. K.B. van 15 october 1896, n. 13, 2709
              - Idem. K.B. van 21 juli 1917, n. 23, 2710
              - Groningen. K.B. van 21 januari 1936, n. 28, 2711
              - Idem. K.B. van 15 october 1936, n. 23, 2712
              - Gulpen. K.B. van 26 maart 1914, n. 77, 2713
              - Haarlem. K.B. van 1 mei 1908, n. 91, 2714
              - Idem. K.B. van 24 januari 1919, n. 54, 2715
              - Idem. K.B. van 24 januari 1919, n. 55, 2716
              - Harderwijk. K.B. van 30 maart 1899, n. 25, 2717
              - 's-Heerenberg. 1930, 2378
              - Heerenveen. K.B. van 18 juni 1926, n. 71, 2718
              - Idem. K.B. van 29 november 1926, n. 10, 2719
              - Heerlen. K.B. van 30 october 1925, n. 37, 2720
              - , Helmond. K.B. van 3 april 1906, n. 17; K.B. van 1 augustus 1906, n. 63; 2721
              - Hengelo. K.B. van 28 juli 1919, n. 68, 2722
              - Hengelo. K.B. van 8 mei 1923, n. 68, 2723
              - Idem. K.B. van 3 maart 1936, n. 38, 2724
              - Idem. K.B. van 14 januari 1937, n. 62, 2725
              - Herten. K.B. van 2 december 1932, n. 36, 2726
              - 's-Hertogenbosch. 1898, 3427
              - Hilversum. K.B. van 7 juni 1897, n. 56, 2727
              - Idem. K.B. van 14 december 1906, n. 34, 2728
              - Idem. K.B. van 28 juni 1911, n. 55, 2729
              - Idem. K.B. van 7 october 1918, n. 63, 2730
              - Idem. K.B. van 24 december 1930, n. 75, 2731
              - Hoogeveen. K.B. van 17 juni 1909, n. 52, 2732
              - Hoorn. K.B. van 3 november 1905, n. 47, 2733
              - , Kampen. K.B. van 19 februari 1894, n. 17; K.B. van 28 januari 1897, n. 20; 2734
              - Idem. K.B. van 12 october 1896, n. 27, 2735
              - Leeuwarden. K.B. van 5 januari 1924, n. 34, 2736
              - Leiden. K.B. van 18 april 1894, n. 13, 2737
              - Idem. K.B. van 2 februari 1901, n. 27, 2738
              - Idem. K.B. van 10 september 1906, n. 51, 2739
              - Idem. K.B. van 12 september 1906, n. 46, 2740
              - Idem. K.B. van 19 december 1907, n. 11, 2741
              - Idem. K.B. van 23 juli 1908, n. 54, 2742
              - Idem. K.B. van 28 april 1911, n. 76, 2743
              - Idem. K.B. van 24 januari 1912, n. 22, 2744
              - Maasniel. K.B. van 30 maart 1915, n. 75, 2745
              - Maastricht. K.B. van 20 maart 1918, n. 20, 2746
              - Idem. K.B. van 2 maart 1925, n. 25, 2747
              - Idem. K.B. van 14 juni 1926, n. 39, 2748
              - Meerssen. K.B. van 20 maart 1928, n. 21, 2749
              - Meppel. K.B. van 10 december 1896, n. 36, 2750
              - Idem. K.B. van 11 augustus 1924, n. 52, 2751
              - Idem. K.B. van 6 augustus 1931, n. 33, 2752
              - Middelburg. K.B. van 29 mei 1893, n. 35, 2753
              - Idem. K.B. van 1 maart 1926, n. 32, 2754
              - Nieuwer-Amstel. K.B. van 26 october 1933, n. 31, 2755
              - Idem. 1938, 3986
              - Nijmegen. K.B. van 4 october 1899, n. 27, 2756
              - Idem. K.B. van 4 maart 1908, n. 68, 2757
              - Idem. K.B. van 17 september 1938, n. 21, 2758
              - Oude-Pekela. K.B. van 6 april 1918, n. 17, 2759
              - Ouder-Amstel. K.B. van 14 augustus 1900, n. 48, 2760
              - Princenhage. K.B. van 25 februari 1907, n. 27, 2761
              - Idem. K.B. van 22 november 1907, n. 49, 2762
              - Roermond. K.B. van 8 juni 1918, n. 28, 2763
              - Idem. K.B. van 28 october 1938, n. 45, 2764
              - Roosendaal. K.B. van 30 december 1907, n. 95, 2765
              - Rotterdam. K.B. van 5 februari 1901, n. 13, 2766
              - Idem. K.B. van 6 juni 1902, n. 33, 2767
              - Idem. K.B. van 15 november 1917, n. 38, 2768
              - Idem. K.B. van 8 augustus 1923, n. 66, 2769
              - Idem. Besch. wnd. S-G van 12 augustus 1940, n. 289 H, 2770
              - Schaesberg. K.B. van 2 juli 1926, n. 67, 2771
              - Schiedam. K.B. van 26 januari 1903, n. 33, 2772
              - Idem. K.B. van 27 november 1905, n. 57, 2773
              - Schiedam. K.B. van 18 october 1910, n. 36, 2774
              - Idem. K.B. van 24 mei 1911, n. 47, 2775
              - Idem. K.B. van 10 januari 1914, n. 52, 2776
              - Idem. K.B. van 15 januari 1915, n. 29, 2777
              - Idem. K.B. van 10 mei 1917, n. 86, 2778
              - Idem. K.B. van 5 october 1927, n. 32, 2779
              - Idem. K.B. van 30 augustus 1929, n. 30, 2780
              - Idem. K.B. van 18 maart 1938, n. 10, 2781
              - Sliedrecht. K.B. van 12 juni 1934, n. 56, 2782
              - Sneek. K.B. van 3 juni 1901, n. 124, 2783
              - Idem. K.B. van 22 maart 1904, n. 20, 2784
              - Idem. K.B. van 1 october 1906, n. 116, 2785
              - Idem. K.B. van 13 januari 1909, n. 16, 2786
              - , Idem. K.B. van 28 december 1910, n. 53; K.B. van 13 februari 1911, n. 22; 2787
              - , Idem. K.B. van 8 mei 1903, n. 53; K.B. van 21 juni 1913, n. 57; 2788
              - Idem. K.B. van 15 april 1919, n. 24, 2789
              - Idem. K.B. van 28 october 1919, n. 97, 2790
              - Stad aan 't Haringvliet. K.B. van 22 mei 1906, n. 31, 2791
              - Staphorst. K.B. van 28 maart 1898, n. 40, 2792
              - Idem. K.B. van 26 augustus 1899, n. 36, 2793
              - Steenwijk. K.B. van 27 juni 1919, n. 24, 2794
              - Stompwijk. K.B. van 6 september 1930, nrs 17 en 18, 2795
              - Tiel. K.B. van 19 april 1927, n. 10, 2796
              - Idem. K.B. van 25 april 1928, n. 36, 2797
              - Tilburg. K.B. van 14 januari 1919, n. 28, 2798
              - Idem. K.B. van 25 juli 1919, n. 83, 2799
              - Idem. K.B. van 26 october 1925, n. 106, 2800
              - Uden. K.B. van 21 februari 1908, n. 31, 2801
              - Idem. K.B. van 12 februari 1920, n. 52, 2802
              - Idem. K.B. van 4 april 1921, n. 27, 2803
              - Idem. K.B. van 27 juni 1927, n. 20, 2804
              - Ursem. K.B. van 13 juni 1918, n. 37, 2805
              - Utrecht. K.B. van 1 mei 1906, n. 49, 2806
              - Idem. K.B. van 25 april 1914, n. 37, 2807
              - Idem. K.B. van 6 februari 1917, n. 16, 2808
              - Venlo. K.B. van 15 augustus 1918, n. 34, 2809
              - Idem. K.B. van 8 januari 1921, n. 25, 2810
              - Idem. K.B. van 2 juli 1928, n. 141, 2811
              - Vlaardingen. K.B. van 27 januari 1914, n. 15, 2812
              - Idem. K.B. van 11 november 1931, n. 29, 2813
              - Winschoten. 1898, 2588
              - IJsselmuiden. 1929, 2396
              - Zaandam. K.B. van 14 januari 1918, n. 88, 2814
              - Idem. K.B. van 25 mei 1918, n. 33, 2815
              - Zierikzee. K.B. van 25 maart 1927, n. 17, 2816
              - Zutphen. Besch. wnd. S-G van 3 april 1941, n. 99 H, 2817
              - Zwolle. K.B. van 25 februari 1909, n. 74, 2818
              - Idem. K.B. van 15 mei 1920, n. 62, 2819
              - Idem. K.B. van 24 maart 1936, n. 9, 2820
            - Loodsuikerfabriek, 2821
              - Schiedam. K.B. van 30 december 1909, n. 130, 2821
            - Lood- en tinasbranderij, 2822
              - Zwammerdam. K.B. van 7 juli 1903, n. 66, 2822
            - Lood- en zinkwerkplaatsen, div.nrs.
              - Amsterdam. 1914, 2524
              - , Catharljne/gem. Utrecht. K.B. van 8 october 1896, n. 31; K.B. van 20 september 1897, n. 28; 2823
              - 's-Gravenhage. K.B. van 31 mei 1906, n. 44, 2824
              - Hoorn. 1895, 2529
              - Utrecht. Besch. wnd. S-G van 24 februari 1941, n. 48 H, 2825
            - Losinrichting, 2826
              - Helmond. K.B. van 23 september 1930, n. 61, 2826
            - Luchtgasfabriek, 2827
              - Wieringen. K.B. van 15 mei 1917, n. 22, 2827
            - Luxe- en huishoudelijke artikelen (inrichting ter vervaardiging van), 2828-2829
              - Groningen. K.B. van 29 juni 1935, n. 30, 2828
              - Idem. K.B. van 12 januari 1937, n. 62, 2829
            - Lijmfabrieken, 2830-2833
              - Huizum/gem. Leeuwarderadeel. K.B. van 17 september 1919, n. 55, 2830
              - Idem. K.B. van 23 april 1924, n. 40, 2831
              - Valkenswaard. K.B. van 14 juni 1929, n. 57, 2832
              - Idem. K.B. van 23 maart 1933, n. 28, 2833
            - Lijmvleesdrogerij, 2834
              - Hilvarenbeek. K.B. van 19 maart 1913, n. 71, 2834
            - Lijnkoekenfabriek, 2835
              - Kampen. K.B. van 5 mei 1916, n. 39, 2835
            - Lijnoliekokerijen, 2836-2837
              - Aalsmeer. K.B. van 22 mei 1913, n. 50, 2836
              - Bergambacht. K.B. van 8 october 1896, n. 30, 2837
            - Lijstenmakerij, 2838
              - Hilversum. K.B. van 28 januari 1932, n. 20, 2838
            - Machinefabrieken en -werkplaatsen, 2839-2867
              - Amsterdam. K.B. van 12 februari 1903, n. 21, 2839
              - Idem. K.B. van 4 februari 1908, n. 31, 2840
              - Idem. K.B. van 26 februari 1925, n. 14, 2841
              - Idem. K.B. van 7 december 1925, n. 49, 2842
              - Apeldoorn. K.B. van 22 maart 1910, n. 50, 2843
              - Delft. K.B. van 28 januari 1905, n. 118, 2844
              - Idem. K.B. van 16 october 1933, n. 40, 2845
              - Dordrecht. K.B. van 1 februari 1915, n. 35, 2846
              - Gouda. K.B. van 7 maart 1917, n. 40, 2847
              - Idem. K.B. van 24 october 1927, n. 38, 2848
              - 's-Gravenhage. K.B. van 21 december 1893, n. 16, 2849
              - Idem. K.B. van 17 december 1907, n. 8, 2850
              - Groningen. K.B. van 14 april 1915, n. 9, 2851
              - Idem. K.B. van 11 september 1916, n. 23, 2852
              - Haren. K.B. van 4 januari 1907, n. 14, 2853
              - Heerlen. K.B. van 1 mei 1918, n. 75, 2854
              - Koog a/d Zaan. K.B. van 7 mei 1931, n. 20, 2855
              - Leiden. K.B. van 30 april 1898, n. 52, 2856
              - Princenhage. K.B. van 6 juni 1904, n. 63, 2857
              - Rotterdam. K.B. van 4 september 1924, n. 18, 2858
              - Idem. K.B. van 12 januari 1937, n. 63, 2859
              - Schiedam. K.B. van 31 mei 1918, n. 50, 2860
              - Idem. K.B. van 6 maart 1930, n. 30, 2861
              - Tegelen. K.B. van 4 juli 1913, n. 54, 2862
              - Tiel. K.B. van 2 maart 1915, n. 20, 2863
              - Idem. K.B. van 12 februari 1929, n. 3, 2864
              - Vaassen. K.B. van 15 juni 1921, n. 49, 2865
              - Wassenaar. K.B. van 25 augustus 1925, n. 73, 2866
              - Zeist. K.B. van 30 september 1899, n. 31, 2867
            - Magnesiettabriek, 2868
              - Vlaardingen. K.B. van 29 maart 1910, n. 67, 2868
            - Maltosefabriek, 3777
              - Leiden. 1911, 3777
            - Marmerzagerijen, 2869-2870
              - Amsterdam. K.B. van 18 october 1930, n. 29, 2869
              - 's-Hertogenbosch. K.B. van 27 october 1928, n. 23, 2870
            - Mastik en houtcemem (inrichting tot het verwarmen van), 2871
              - Hatert/gem. Nijmegen. K.B. van 19 februari 1902, n. 41, 2871
            - Matrassen(haar)fabrieken, 2456, 2872
              - Enschede. 1935, 2456
              - Schiedam. K.B. van 23 januari 1907, n. 24, 2872
            - Meelfabrieken, 2873-2874
              - Sas van Gent. K.B. van 23 februari 1897, n. 13, 2873
              - Tilburg. K.B. van 18 juni 1923, n. 26, 2874
            - Metaalwarenfabrieken en -werkplaatsen, div.nrs.
              - Amsterdam. K.B. van 12 februari 1898, n. 39, 2875
              - Idem. K.B. van 15 maart 1899, n. 20, 2876
              - Idem. K.B. van 12 februari 1909, n. 53, 2877
              - Idem. K.B. van 12 februari 1909, n. 54, 2878
              - Idem. K.B. van 10 augustus 1917, n. 25, 2879
              - Idem. K.B. van 8 maart 1918, n. 60, 2880
              - Idem. K.B. van 25 maart 1918, n. 85, 2881
              - Idem. K.B. van 13 november 1919, n. 28, 2882
              - Idem. K.B. van 18 februari 1922, n. 33, 2883
              - Idem. K.B. van 1 juni 1932, n. 52, 2884
              - Apeldoorn. 1907, 2368
              - Apeldoorn. 1910, 2843
              - Asten. K.B. van 8 october 1913, n. 55, 2885
              - Delft. K.B. van 16 februari 1928, n. 27, 2886
              - Dordrecht. K.B. van 15 november 1909, n. 55, 2887
              - Idem. K.B. van 15 november 1928, n. 45, 2888
              - Idem. K.B. van 19 februari 1937, n. 87, 2889
              - Idem. K.B. van 21 februari 1939, n. 14, 2890
              - Ede. K.B. van 2 december 1935, n. 6, 2891
              - Idem. K.B. van 25 augustus 1937, n. 43, 2892
              - Enschede. K.B. van 4 juni 1928, n. 24, 2893
              - Gorredijk/gem. Opsterland. Besch. wnd. S-G van 10 maart 1941, n. 68 H, 2894
              - 's-Gravenhage. K.B. van 16 juni 1910, n. 36, 2895
              - Idem. K.B. van 2 december 1910, n. 35, 2896
              - Idem. K.B. van 19 maart 1923, n. 17, 2897
              - Idem. K.B. van 27 november 1925, n. 20, 2898
              - Idem. K.B. van 17 maart 1926, n. 21, 2899
              - Idem. K.B. van 27 juni 1931, n. 158, 2900
              - Idem. K.B. van 7 juni 1933, n. 20, 2901
              - Haarlem. K.B. van 7 mei 1924, n. 32, 2902